ACORDAO-COMPLETO-2561473

ACÓRDÃO 8520/2022 ATA 42/2022 - SEGUNDA CÂMARA

VISTOS, relatados e discutidos estes autos que tratam de Pedido de Reexame interposto por Magnus Roberto de Mello Pereira, por meio do qual se insurge contra o Acórdão 1758/2022-TCU-Segunda Câmara, o qual, entre outras medidas, considerou o seu ato de aposentadoria ilegal e negou-lhe registro;
ACORDAM os Ministros do Tribunal de Contas da União, reunidos em Sessão da 2ª Câmara, ante as razões expostas pelo Relator, e com fundamento nos arts. 32, parágrafo único, 33 e 48, da Lei 8.443/1992, em:
9.1. conhecer do Pedido de Reexame para, no mérito, dar-lhe provimento parcial de modo a:
9.1.1. tornar sem efeito o Acórdão 1758/2022-TCU-Segunda Câmara, de relatoria do Ministro-Substituto Marcos Bemquer Costa;
9.1.2. encaminhar os autos ao Gabinete do Relator a quo para nova proposta de deliberação, de modo a ajustar, de acordo com as informações presentes nestes autos, o fundamento da irregularidade do ato concessório de aposentadoria de que trata a peça 3;
9.2. dar ciência desta decisão ao recorrente e aos demais interessados.

Pedido de reexame (peças 17 a 21) interposto por Magnus Roberto de Mello Pereira, ex-servidor da Universidade Federal do Paraná, contra o Acórdão 1.758/2022-TCU-2ª Câmara (peça 9), que teve como relator o Excelentíssimo Senhor Ministro-Substituto Marcos Bemquerer Costa.

Segunda Câmara

Universidade Federal do Paraná - UFPR.

3. Interessados/Responsáveis:
3.1. Interessado: Magnus Roberto de Mello Pereira (XXX.957.509-XX).
3.2. Recorrente: Magnus Roberto de Mello Pereira (XXX.957.509-XX).

13.1. Ministros presentes: Bruno Dantas (Presidente), Aroldo Cedraz (Relator) e Antonio Anastasia.
13.2. Ministro-Substituto convocado: Marcos Bemquerer Costa.

AROLDO CEDRAZ

Adoto, como Relatório, e transcrevo a seguir a instrução de peça 30, com a qual anuiu o corpo dirigente da Serur (peça 31) , bem como o Ministério Público junto ao Tribunal (peça 32) :
INTRODUÇÃO
1.	Trata-se de pedido de reexame (peças 17 a 21) interposto por Magnus Roberto de Mello Pereira, ex-servidor da Universidade Federal do Paraná, contra o Acórdão 1758/2022-TCU-Segunda Câmara (peça 9) , que teve como relator o Excelentíssimo Senhor Ministro-Substituto Marcos Bemquerer Costa.
1.1.	A deliberação recorrida apresenta o seguinte teor:
VISTOS, relatados e discutidos estes autos em que se analisa ato de concessão de aposentadoria emitido pela Universidade Federal do Paraná.  
ACORDAM os Ministros do Tribunal de Contas da União, reunidos em Sessão da 2ª Câmara, ante as razões expostas pelo Relator, e com fulcro no art. 71, incisos III e IX, da Constituição Federal e nos arts. 1º, inciso V, e 39, inciso II, da Lei 8.443/1992, c/c o art. 259, inciso II, do Regimento Interno/TCU, em:
9.1. considerar ilegal a concessão de aposentadoria em favor do Sr. Magnus Roberto de Mello Pereira, negando registro ao correspondente ato; 
9.2. dispensar o ressarcimento das quantias indevidamente recebidas de boa-fé pelo interessado, consoante o disposto no Enunciado 106 da Súmula da Jurisprudência do TCU;
9.3. determinar à Universidade Federal do Paraná, no prazo de 15 (quinze) dias a contar da ciência desta Deliberação, que:
9.3.1. faça cessar os pagamentos decorrentes do ato ora impugnado, sujeitando-se a autoridade administrativa omissa à responsabilidade solidária, nos termos do art. 262, caput, do Regimento Interno/TCU;
9.3.2. dê ciência do inteiro teor desta Deliberação ao interessado, alertando-o de que o efeito suspensivo proveniente da interposição de possíveis recursos perante o TCU não o exime da devolução dos valores percebidos indevidamente após a respectiva notificação, caso os recursos não sejam providos, encaminhando a este Tribunal, no prazo de 30 (trinta) dias, comprovante da referida ciência;
9.3.3. emita novo ato de concessão de aposentadoria em favor do Sr. Magnus Roberto de Mello Pereira, livre da irregularidade verificada, e promova seu cadastramento no sistema e-Pessoal, submetendo-o a este Tribunal, nos termos da IN TCU 78/2018. 
 (destacamos e sublinhamos) 
HISTÓRICO 
2.	Na análise do ato de aposentadoria de Magnus Roberto de Mello Pereira, a Secretaria de Fiscalização de Integridade de Atos e Pagamentos de Pessoal e de Benefícios Sociais (Sefip) , com o aval do Ministério Público junto ao TCU, constatou que o interessado faz jus a 2/10 do Cargo DAS 101.4, mas o valor da VPNI é superior ao devido, em decorrência de erro na execução da sentença judicial. Embora seja legítima a incorporação de parcelas de funções comissionadas nos valores estipulados pela Portaria 474/1987-MEC, a Corte de Contas tem por ilegal a modificação da base de cálculo da vantagem ao longo do tempo. Somando-se R$ 1.092,13 com o valor pago em outra rubrica administrativa (R$ 496,80) , extrapola-se o montante considerado correto pelo Tribunal (peça 5, p. 2) .
2.1.	O Relator a quo observou que o valor integral do cargo DAS 101-4 corresponde a R$ 2.484,06 (peça 8) , chegando-se, no cálculo dos 2/10 de DAS 101.4, ao valor de R$ 496,80, contemplado na rubrica "82107 - VPNI ART.62-A LEI 8112/90" que consta da ficha financeira do ato de peça 3, p. 6 (peça 10) . Todavia, consta ainda o pagamento de R$ 1.092,13, referente à rubrica "16171 - DECISÃO JUDICIAL TRANS JUG APO", sem haver comprovação de que o ex-servidor tenha exercido cargo ou função gratificada no período de abril de 1998 até a data da edição da MP 2.224-45/2001, para se beneficiar da deliberação do Tribunal Regional Federal da 4ª Região, parcialmente juntada aos autos (peça 3, p. 9-14) , que assegurou aos substituídos pelo Sindicato Nacional dos Docentes das Instituições de Ensino Superior a incorporação de quintos até 4/9/2001 (peça 10) .
2.2.	Assim, houve o julgamento pela ilegalidade do ato de aposentação do interessado, com negativa de registro, determinando-se a cessação dos pagamentos indevidos (peça 9) .
2.3.	Irresignado, o ex-servidor interpôs o presente pedido de reexame (peças 17 a 21) , cujas argumentações serão abordadas mais adiante.
ADMISSIBILIDADE
3.	Reitera-se o exame de admissibilidade realizado pelo Sar/Serur (peça 22) , que opinou pelo conhecimento do recurso, nos termos do artigo 48 da Lei 8.443/1992, c/c os artigos 285 e 286, parágrafo único, do RI/TCU, suspendendo-se os efeitos dos subitens 9.1, 9.3, 9.3.1 e 9.3.3 do Acórdão 1758/2022-TCU-Segunda Câmara. O Excelentíssimo Senhor Ministro Aroldo Cedraz, mediante despacho de peça 25, concordou com esta unidade técnica. 
EXAME DE MÉRITO
4.	Delimitação
4.1.	Constitui objeto do presente recurso analisar se o acórdão recorrido incorreu em erro, no que se refere à incorporação de parcelas de quintos/décimos, e deve ser reformado.
5.	Da dúvida acerca da incorporação de quintos/décimos
5.1.	Aduz o recorrente que a incorporação de quintos/décimos é legítima, com base nos seguintes argumentos.
5.2.	O docente exerceu diversas funções na Universidade Federal do Paraná, quais sejam (peça 18, p. 2) :
-	20/8/1986 a 7/1/1987: CD-4 Assessoramento Superior;
- 8/1/1987 a 16/2/1987: CD-3 Coordenador de Programas da Secretaria de Atividades Sócio-Culturais do Ministério da Cultura;
- 17/2/1987 a 23/7/1987: CD-3 Coordenador-Geral de Política Cultural;
- 24/7/1987 a 8/3/1988: CD-3 Secretário de Atividades Sócio-Culturais do Ministério da Cultura;
- 22/7/1997 a 21/9/1999: Vice-Coordenador do Curso de História;
- 25/10/1999 a 1/2/2011: FG-1 Coordenador do Curso de História.
5.3.	Por ter exercido função gratificada entre abril de 1998 e setembro de 2001, foi beneficiado pela Ação Coletiva 2006.70.00.020219-1, transitada em julgado em 27/9/2011, que reconheceu o direito dos substituídos à incorporação de quintos/décimos. Assim, teve incorporada a diferença de R$ 1.092,13 em seu contracheque, conforme calculado pela própria autarquia na fl. 413 do referido processo judicial (peça 17, p. 2-3, e peça 19) :
MAGNUS ROBERTODEMELLO PEREIRA - matrícula 343037 
Exerceu a função de Assessoramento Superior, símbolo CD-4 no período de 20/8/1986 a 7/1/1987.
Exerceu a função de Coordenador de Programas da Secretaria de Atividades Sócio Culturais do Ministério da Cultura, símbolo CD-3 no período de 8/1/1987 a 16/2/1987.
Exerceu a função de Coordenador Geral de Política Cultural, símbolo CD-3 no período de 17/2/1987 a 23/7/1987. 
Exerceu a função de Secretario de Atividades Sócio Culturais do Ministério da Cultura, símbolo CD-3 no período de 24/7/1987 a 8/3/1988.
Situação anterior: 1/5 CD-3. 
Valor mensal que recebe atualmente: R$ 496,80 (quatrocentos e noventa e seis reais e oitenta centavos) . 
Exerceu a função de Coordenador do Curso de História, símbolo FG-1 no período de 25/10/1999 a 1/2/2001.
Nova situação a incorporar: 2/5 CD-3. 
Valor mensal que passaria a receber: R$ 1.588,93 (mil e quinhentos e oitenta e oito reais e noventa e três centavos) . 
Valor da diferença: R$ 1.092,13 (mil e noventa e dois reais e treze centavos) .
5.4.	Aposentado em 22/5/2017, mediante a Portaria 2.275/2017 (peça 18) , que considerou a situação funcional do servidor e seu histórico no exercício de funções gratificadas, teve os proventos calculados sobre o vencimento básico, mais RT e acrescido das seguintes rubricas (peça 17, p. 3) :
Vantagem Pessoal do art. 62, da Lei 8.112/1990, originária da incorporação nos termos do art. 3º a 11 da Lei 8.911/1994, Lei 9.527/1997 e Lei 9.624/1998, correspondente às frações de décimos, equivalente a 2/10 (dois décimos) , do Cargo de Direção, código CD-3, mais a diferença de incorporação de quintos, equivalente a 4/10 (quatro décimos) , do Cargo de Direção, código CD-3, mantida conforme Sentença Judicial 2006.70.00.020219-1, da 5ª Vara Federal do Paraná. 
5.5.	Todavia, ao contrário do que foi julgado pela Corte de Contas acerca da percepção da rubrica "16171 - DECISÃO JUDICIAL TRANS JUG APO", o docente exerceu função gratificada posteriormente a 8/4/1998, conforme a Portaria 2.572, de 22/9/1997, que o nomeou ao cargo de Vice-Coordenador do Curso de História pelo período de dois anos, e a Portaria 624, de 20/10/1999, de nomeação por dois anos ao cargo de Coordenador do Curso de História (peça 17, p. 3-6, e peça 21) . 
5.6.	Assim, requer a reforma do acórdão recorrido, a fim de que seja declarada a legalidade e concedido registro ao ato de aposentadoria do recorrente, considerando o exercício de função no período de abril de 1998 a setembro de 2001 e em observância à coisa julgada formada na Ação Civil Pública 2006.70.00.020219-1/PR (peça 17, p. 6-7) .
Análise
5.7.	Convém, de pronto, transcrever trechos da instrução da Secretaria de Fiscalização de Integridade de Atos e Pagamentos de Pessoal e de Benefícios Sociais (Sefip) , que contou com o aval do Ministério Público junto ao TCU, onde foi reportada ilegalidade (peça 9, p. 2) :
9.2. Constatações e Análises:
 (...) 
9.2.2. Houve o registro de pelo menos uma rubrica com 'Denominação para análise pelo TCU = Decisão judicial (16171 - DECISÃO JUDICIAL TRANS JUG APO (Decisão judicial - Outros) - R$ 1.092,13) .
a. Justificativa do Gestor de Pessoal: Não há. Verificação efetuada no âmbito do TCU.
b. Análise do Controle Interno:  Não há. Verificação efetuada no âmbito do TCU.
c. Análise da Equipe Técnica: Ilegal
Esta Corte de Contas já firmou entendimento de que é legítima a incorporação de parcelas de funções comissionadas, de Instituições Federais de Ensino, nos valores estipulados pela Portaria 474/1987-MEC, desde que incorporadas até 31/10/1991 e pagas sob a forma de vantagem pessoal nominalmente identificada - VPNI, sujeitando-se apenas aos reajustes gerais do funcionalismo público (Acórdão 1283/2006-TCU-Segunda Câmara) . O que tem motivado o Tribunal a julgar diversos atos de aposentadoria ilegais é a modificação da base de cálculo da vantagem ao longo do tempo, devido a inclusão de vantagens posteriormente concedidas. No caso em tela, somando-se este valor ao pago em outra rubrica administrativa, extrapola-se o valor considerado correto por esta Corte.
9.2.3. Houve o registro de pelo menos uma rubrica com 'Denominação para análise pelo TCU = Vantagem de caráter pessoal (82107 - VPNI ART.62-A LEI 8112/90 - AP (Vantagem de caráter pessoal - VPNI art. 62-A Lei 8.112/90) - R$ 496,80) .
Justificativa do Gestor de Pessoal: Não há. Verificação efetuada no âmbito do TCU.
Análise do Controle Interno:  Não há. Verificação efetuada no âmbito do TCU.
Análise da Equipe Técnica: Legal
A concessão da vantagem de quintos ou décimos está em consonância com a jurisprudência deste Tribunal e os critérios das Leis 8.911/1994 e 9.624/1998 (os períodos anteriores a 8/4/1998 são suficientes para a incorporação da vantagem de quintos) .
5.8.	Em consonância com o voto condutor do acórdão vergastado, o valor integral do cargo DAS 101-4 corresponde a R$ 2.484,06 (peça 8) , chegando-se, no cálculo dos 2/10 de DAS 101.4, ao valor de R$ 496,80, contemplado na rubrica "82107 - VPNI ART. 62-A LEI 8112/90" que consta da ficha financeira do ato de peça 3, p. 6 (peça 10) .
5.9.	No que tange ao pagamento de R$ 1.092,13, referente à rubrica "16171 - DECISAO JUDICIAL TRANS JUG APO", o Relator a quo destacou não haver comprovação de que o servidor tenha exercido cargo ou função gratificada entre abril de 1998 e a data da edição da MP 2.224-45/2001, para se beneficiar da deliberação do Tribunal Regional Federal da 4ª Região, parcialmente juntada aos autos (peça 3, p. 9-14) , que assegurou aos substituídos pelo Sindicato Nacional dos Docentes das Instituições de Ensino Superior a incorporação de quintos até 4/9/2001 (peça 10) .
5.10.	Ante a ausência de comprovação do exercício de cargo ou função gratificada no período em tela, concluiu o Relator a quo que não se aplicava ao caso em exame a decisão judicial acima referida, não havendo fundamento para o pagamento dessa segunda rubrica (peça 10) , o que motivou o julgamento pela ilegalidade do ato de aposentação do interessado, com negativa de registro e determinação para cessação dos pagamentos indevidos (peça 9) .
5.11.	Verifica-se que foram lançadas, no quadro "Funções exercidas" do ato de peça 3, p. 6, somente informações relativas à incorporação de 2/10 de DAS 101.4, correspondentes ao período de 20/8/1986 a 19/8/1987, no valor de R$ 496,80.
5.12.	Ocorre que o recorrente alega que a Portaria 2.275/2017 (peça 18) , concessiva da aposentadoria com vigência em 22/5/2017, considerou sua situação funcional e histórico de exercício de funções gratificadas para arbitrar proventos acrescidos da vantagem pessoal do art. 62 da Lei 8.112/1990, correspondente às frações de décimos, equivalente a 2/10 do Cargo de Direção, código CD-3, mais a diferença de incorporação de quintos, equivalente a 4/10 do Cargo de Direção, código CD-3, mantida conforme Sentença Judicial 2006.70.00.020219-1, da 5ª Vara Federal do Paraná (peça 17, p. . 
5.13.	Alega ainda que, ao contrário do que foi julgado pela Corte de Contas acerca do pagamento da rubrica "16171 - DECISÃO JUDICIAL TRANS JUG APO", ter exercido função gratificada posteriormente a 8/4/1998, conforme a Portaria 2.572, de 22/9/1997, que o nomeou ao cargo de Vice-Coordenador do Curso de História pelo período de dois anos, e a Portaria 624, de 20/10/1999, de nomeação por dois anos ao cargo de Coordenador do Curso de História (peça 17, p. 3-6, e peça 21) .
5.14.	Cabe ressaltar que a incorporação pelo recorrente de quintos posteriormente a 8/4/1998 não foi examinada, no âmbito do presente processo, à luz do que ficou decidido pelo STF, no âmbito do RE 638.115/CE, de que "ofende o princípio da legalidade a decisão que concede a incorporação de quintos pelo exercício de função comissionada no período de 8/4/1998 até 4/9/2001, ante a carência de fundamento legal", sendo este o entendimento pacífico adotado por esta Corte de Contas. 
5.15.	Entende-se que também há necessidade de análise pela unidade técnica especializada acerca dos novos elementos informativos colacionados pelo recorrente envolvendo a percepção do valor de R$ 1.092,13, sob a rubrica "16171 - DECISÃO JUDICIAL TRANS JUG APO".
5.16.	Diante disso, entende-se ser o caso de desconstituir a deliberação recorrida, de modo que seja prolatada nova decisão, na qual conste o real fundamento da ilegalidade do ato de aposentação, a fim de permitir que o interessado possa exercer seu direito ao contraditório e ampla defesa pleno das razões que maculam o ato concessório de aposentadoria de Magnus Roberto de Mello Pereira.
CONCLUSÃO
6.	Da análise de mérito, conclui-se que os novos elementos informativos colacionados pelo recorrente necessitam de exame aprofundado no âmbito dos presentes autos.
6.1.	Por conseguinte, deve-se dar provimento parcial ao presente recurso, de modo a tornar sem efeito o acórdão recorrido, restituindo os autos ao Relator a quo para nova proposta de deliberação de mérito do ato concessório.
PROPOSTA DE ENCAMINHAMENTO
7.	Ante o exposto, submetem-se os autos à consideração superior, propondo-se, com fundamento no art. 48 da Lei 8.443/1992:
a)	conhecer do recurso e, no mérito, dar-lhe provimento parcial, de modo a:
a.1)	tornar sem efeito o Acórdão 1758/2022-TCU-Segunda Câmara, de relatoria do Ministro-Substituto Marcos Bemquer Costa;
a.2)	encaminhar os autos ao Gabinete do Relator a quo para que seja providenciada outra proposta de deliberação, de modo que conste o real fundamento da irregularidade do ato concessório de aposentadoria de que trata a peça 3;
b)	informar ao recorrente e demais interessados do acórdão a ser proferido, destacando que o relatório e o voto que o fundamentam podem ser acessados por meio do endereço eletrônico www.tcu.gov.br/acordaos.
	É o Relatório.

João Luiz Arzeno da Silva (23510/OAB-PR), representando Magnus Roberto de Mello Pereira.

Procurador Júlio Marcelo de Oliveira.

APOSENTADORIA. INCORPORAÇÃO DE QUINTOS. DECISÃO JUDICIAL QUE RECONHECEU O DIREITO DOS SUBSTITUÍDOS PELO SINDICATO AUTOR À INCORPORAÇÃO DOS QUINTOS DE ABRIL/1998 ATÉ SETEMBRO/2001. INAPLICABILIDADE AO CASO CONCRETO, EM QUE O BENEFICIÁRIO NÃO EXERCEU FUNÇÃO COMISSIONADA NO REFERIDO PERÍODO. PAGAMENTO DA VANTAGEM ACIMA DO VALOR DEVIDO. ILEGALIDADE DO ATO. NEGATIVA DE REGISTRO. PEDIDO DE REEXAME. ARGUMENTOS SUFICIENTES PARA MODIFICAR O ACÓRDÃO CONTESTADO. PROVIMENTO PARCIAL PARA TORNAR SEM EFEITO O ACÓRDÃO RECORRIDO, SEM PREJUÍZO QUE OUTRO SEJA PROFERIDO, DE MODO A CONSTAR O REAL MOTIVO DA IRREGULARIDADE DO ATO.

APOSENTADORIA (APOS)

Secretaria de Recursos (Serur); Secretaria de Fiscalização de Integridade de Atos e Pagamentos de Pessoal e de Benefícios Sociais (Sefip).

Cuidam os autos de Pedido de Reexame interposto por Magnus Roberto de Mello Pereira, por meio do qual se insurge contra o Acórdão 1758/2021-TCU-Segunda Câmara, rel. Ministro-Substituto Marcos Bemquerer Costa, o qual, entre outras medidas, considerou o seu ato de aposentadoria ilegal e negou-lhe registro.
A presente concessão de aposentadoria foi considerada ilegal porque embora o interessado faça jus a 2/10 do Cargo DAS 101.4, o valor da VPNI constante do ato seria superior ao devido, em decorrência de erro na execução da sentença judicial que ordenava o pagamento de quintos exercidos entre abril de 1998 a setembro de 2001, dado que o beneficiário não teria exercido funções comissionadas nesse período.
Preliminarmente, ratifico o exame de admissibilidade despachado por mim nestes autos, uma vez que o recurso apresentado atende aos requisitos pertinentes à espécie.
O recorrente alega que não há erro de cálculo. Argumenta que, ao contrário do consignado no voto e na decisão combatida, ele exerceu de fato função gratificada no período alcançado pela Ação Coletiva 2006.70.00.020219-1, transitada em julgado em 27/9/2011, que reconheceu o direito dos substituídos à incorporação de quintos/décimos, como atestariam os documentos encaminhados. 
Em vista disso, teve incorporada a diferença de R$ 1.092,13 em seu contracheque, conforme calculado pela própria autarquia na fl. 413 do referido processo judicial (peça 17, p. 2-3, e peça 19) .
A Serur entendeu que os "novos elementos informativos colacionados pelo recorrente necessitam de exame aprofundado no âmbito dos presentes autos", e propõe dar provimento parcial ao presente recurso, de modo a tornar sem efeito o acórdão recorrido, restituindo os autos ao Relator a quo para nova proposta de deliberação de mérito do ato concessório.
O Ministério Público junto ao TCU concorda com essa posição. 
Feito esse breve introito, adianto que anuo à proposta alvitrada pela unidade técnica, endossada pelo Parquet especializado, e adoto os fundamentos e argumentos reproduzidos no Relatório precedente como minhas próprias razões de decidir, sem prejuízo dos breves comentários a seguir.
De fato, no que se refere à parcela de R$ 1.092,13, referente à rubrica "16171 - DECISAO JUDICIAL TRANS JUG APO", o Relator a quo destacou, em conformidade com o proposto pela unidade técnica, que não havia evidências de exercício pelo interessado de cargo ou função comissionada a partir de abril de 1998 e a data da edição da MP 2.224-45/2001, para que ele pudesse se beneficiar da deliberação do Tribunal Regional Federal da 4ª Região, que assegurou aos substituídos pelo Sindicato Nacional dos Docentes das Instituições de Ensino Superior a incorporação de quintos até 4/9/2001 (peça 10) .
Transcrevo, por oportuno, o resumo dos fatos e a intelecção elaborada pela unidade técnica em seu parecer:
5.10.	Ante a ausência de comprovação do exercício de cargo ou função gratificada no período em tela, concluiu o Relator a quo que não se aplicava ao caso em exame a decisão judicial acima referida, não havendo fundamento para o pagamento dessa segunda rubrica (peça 10) , o que motivou o julgamento pela ilegalidade do ato de aposentação do interessado, com negativa de registro e determinação para cessação dos pagamentos indevidos (peça 9) .
5.11.	Verifica-se que foram lançadas, no quadro "Funções exercidas" do ato de peça 3, p. 6, somente informações relativas à incorporação de 2/10 de DAS 101.4, correspondentes ao período de 20/8/1986 a 19/8/1987, no valor de R$ 496,80.
5.12.	Ocorre que o recorrente alega que a Portaria 2.275/2017 (peça 18) , concessiva da aposentadoria com vigência em 22/5/2017, considerou sua situação funcional e histórico de exercício de funções gratificadas para arbitrar proventos acrescidos da vantagem pessoal do art. 62 da Lei 8.112/1990, correspondente às frações de décimos, equivalente a 2/10 do Cargo de Direção, código CD-3, mais a diferença de incorporação de quintos, equivalente a 4/10 do Cargo de Direção, código CD-3, mantida conforme Sentença Judicial 2006.70.00.020219-1, da 5ª Vara Federal do Paraná (peça 17, p. . 
5.13.	Alega ainda que, ao contrário do que foi julgado pela Corte de Contas acerca do pagamento da rubrica "16171 - DECISÃO JUDICIAL TRANS JUG APO", ter exercido função gratificada posteriormente a 8/4/1998, conforme a Portaria 2.572, de 22/9/1997, que o nomeou ao cargo de Vice-Coordenador do Curso de História pelo período de dois anos, e a Portaria 624, de 20/10/1999, de nomeação por dois anos ao cargo de Coordenador do Curso de História (peça 17, p. 3-6, e peça 21) .
5.14.	Cabe ressaltar que a incorporação pelo recorrente de quintos posteriormente a 8/4/1998 não foi examinada, no âmbito do presente processo, à luz do que ficou decidido pelo STF, no âmbito do RE 638.115/CE, de que "ofende o princípio da legalidade a decisão que concede a incorporação de quintos pelo exercício de função comissionada no período de 8/4/1998 até 4/9/2001, ante a carência de fundamento legal", sendo este o entendimento pacífico adotado por esta Corte de Contas. 
5.15.	Entende-se que também há necessidade de análise pela unidade técnica especializada acerca dos novos elementos informativos colacionados pelo recorrente envolvendo a percepção do valor de R$ 1.092,13, sob a rubrica "16171 - DECISÃO JUDICIAL TRANS JUG APO".
5.16.	Diante disso, entende-se ser o caso de desconstituir a deliberação recorrida, de modo que seja prolatada nova decisão, na qual conste o real fundamento da ilegalidade do ato de aposentação, a fim de permitir que o interessado possa exercer seu direito ao contraditório e ampla defesa pleno das razões que maculam o ato concessório de aposentadoria de Magnus Roberto de Mello Pereira. (grifei) 
Com efeito, à luz dos argumentos aduzidos pelo recorrente, verifico que o eventual exercício de função gratificada após 8/4/1998 não foi examinado pela Sefip nem tratado, por conseguinte, no voto que sustentou o acórdão recorrido. 
Registro, no entanto, que, ao compulsar o ato à peça 3, notei que não consta qualquer período referente a exercício de função gratificada após abril de 1998. Tais informações chegaram ao conhecimento desta Corte apenas em sede de recurso. 
Ainda assim, diante do conteúdo encaminhado, temos que o fundamento da eventual irregularidade consignada no ato em exame teria de ser diferente daquela constante no Acórdão 1758/2021-TCU-Segunda Câmara, uma vez que deve ter consonância com o decidido pelo STF, no âmbito do RE 638.115/CE, quando decidiu que "ofende o princípio da legalidade a decisão que concede a incorporação de quintos pelo exercício de função comissionada no período de 8/4/1998 até 4/9/2001, ante a carência de fundamento legal", ainda que amparada por decisão transitada em julgado.
Deve-se considerar, ainda, que, uma vez ajustado o fundamento da irregularidade, é essencial que o interessado ainda possa, se quiser, exercer plenamente seus direitos recursais.  
Sendo assim, conforme proposto pela Serur, entendo que o recurso deve ser provido para desconstituir a deliberação recorrida, e encaminhando-se o processo para o relator a quo, de modo que seja avaliada a necessidade de prolação de nova decisão. Entendo que tal procedimento facultará ao interessado o exercício do seu pleno direito ao contraditório e à ampla defesa, ciente das razões que eventualmente maculam o seu ato concessório de aposentadoria. 
Anuo, portanto, à proposta alvitrada pela unidade técnica, endossada pelo Parquet especializado, e adoto os fundamentos e argumentos reproduzidos no Relatório precedente como minhas próprias razões de decidir.
	Ante o exposto, entendo que o Pedido de Reexame deve ser parcialmente provido e VOTO para que o Tribunal adote a minuta de deliberação que submeto a este Colegiado.
TCU, Sala das Sessões, em 6 de dezembro de 2022.
AROLDO CEDRAZ 
Relator